臺灣高等法院民事裁定
109年度抗字第91號
抗  告  人  廖莉涵  
上列抗告人因與相對人莊雅玲間請求侵權行為損害賠償事件，對
於中華民國109年1月8日臺灣新北地方法院裁定（108 年度訴字
第3378號）提起抗告，本院裁定如下：
    主  文
原裁定（即「本件於臺灣高等法院一０七年度上字第九九０號民事
事件關於裁定駁回原告追加之訴部分抗告程序終結前，停止訴訟
程序」)廢棄。
其餘抗告駁回。
    理  由
一、按訴訟全部或一部之裁判，以他訴訟之法律關係是否成立為
    據者，法院得在他訴訟終結前以裁定停止訴訟程序，固為民
    事訴訟法第182 條第1 項所明定。惟所謂訴訟全部或一部之
    裁判，以他訴訟之法律關係是否成立為據者，係指他訴訟之
    法律關係是否成立，為本件訴訟先決問題者而言。若他訴訟
    是否成立之法律關係並非本件訴訟之先決問題，則其訴訟程
    序即毋庸停止。本件相對人曾於本院107年度上字第990號請
    求返還頂讓金等事件備位之訴，於第二審程序追加依民法第
    184條第1項前段、後段、第2項規定，請求抗告人於新臺幣
    （下同）200萬元範圍內賠償其損害之訴訟，經本院以追加
    不合法為由裁定駁回，相對人提起抗告，現由最高法院審理
    中（下稱前案，見原法院卷223至241頁）。嗣相對人於前案
    繫屬中，在原法院就同一訴訟標的，起訴請求抗告人給付35
    0萬元本息(見本院卷9至35頁），經原法院以本件有無民事
    訴訟法第253條更行起訴情事，繫於前案訴訟審理結果為由
    ，依同法第182條第1項規定裁定於前案訴訟終結前停止本件
    訴訟程序。抗告人不服，提起抗告。查，前案請求之原因事
    實及法律關係與本件同一等情，業據相對人自承無訛（見原
    法院卷9至11頁），顯非本件之先決問題，自無「本件裁判
    以前案法律關係是否成立為據」之情形存在，原法院依上開
    規定裁定停止本件訴訟程序，尚有未洽，抗告意旨指摘原裁
    定不當，求予廢棄，核無不合，爰廢棄原裁定，發回原法院
    更為適法之處理。至抗告意旨另主張本件違背民事訴訟法第
    253條不得更行起訴之規定，請求本院逕予駁回相對人之訴
    等語，乃就未經裁定事項提起抗告，自非合法，應予駁回。
二、據上論結，本件抗告一部為有理由，一部為不合法，爰裁定
    如主文。 
中    華    民    國    109    年     2   月   25     日
                  民事第二十三庭
                      審判長法  官  蕭胤瑮
                            法  官  許勻睿
                            法  官  袁雪華
正本係照原本作成。
本裁定抗告不合法部分，不得再抗告。
本裁定抗告有理由部分，除以適用法規顯有錯誤為理由外，不得
再抗告。如提起再抗告，應於收受送達後10日內委任律師為代理
人向本院提出再抗告狀。並繳納再抗告費新臺幣１千元。
中　　華　　民　　國　　109 　年　　2 　　月　　25　　日

                            書記官  蕭詩穎